【裁判字號】    97,易,1405
【裁判日期】    970606
【裁判案由】    違反商標法
【裁判全文】
臺灣臺北地方法院刑事判決              97年度易字第1405號
    公  訴  人  臺灣臺北地方法院檢察署檢察官
    被      告  乙○○
上列被告因違反商標法案件，經檢察官聲請以簡易判決處刑（97
年度速偵字第129號），本院認不宜逕以簡易判決處刑，改依通
常程序審理，被告就被訴事實為有罪之陳述，經本院裁定進行簡
式審判程序，判決如下：
    主      文
乙○○共同明知為未得商標權人同意，於同一商品，使用相同之
註冊商標之商品而意圖販賣而陳列，處拘役肆拾日，如易科罰金
，以新臺幣壹仟元折算壹日。緩刑貳年。扣案仿冒商標之耳環共
玖對（共拾捌個）均沒收。
    事實及理由
一、本件係經被告乙○○於審理期日就被訴事實為有罪之陳述，
    而經本院裁定以簡式審判程序加以審理，則依據刑事訴訟法
    第二百七十三條之二、同法第一百五十九條第二項之規定，
    不適用傳聞法則有關限制證據能力之相關規定；並依同法第
    三百十條之二準用同法第四百五十四條之規定，製作略式判
    決書，依法僅需記載犯罪事實、證據名稱及應適用之法條，
    並得以簡略方式為之，如認定之犯罪事實、證據及應適用之
    法條，與檢察官聲請簡易判決處刑書或起訴書之記載相同者
    ，亦得引用之，合先敘明。
二、犯罪事實：乙○○明知「JUICY COUTURE」之商標圖樣，係
    美商LC授權公司向我國經濟部智慧財產局申請註冊登記獲准
    取得商標專用權（商標註冊號：第00000000號），
    現仍於專用期間內（至民國一百零四年九月十五日止），非
    經該公司同意或授權，不得於同一商品（即項鍊、手鍊、手
    鐲、腳鍊、戒指、耳環、墜子、別針等商品）使用相同或類
    似之商標圖樣，或販賣侵害上開商標專用權之商品。且明知
    某真實姓名、年籍不詳之成年女子（下簡稱不詳成年女子）
    ，以寄賣、事後結算方式提供來源不詳、標示有上開商標圖
    樣之耳環共九對（十八個），均為未得上開商標權人同意，
    於同一商品使用相同註冊商標圖樣之仿冒商標商品，竟基於
    意圖販賣而陳列仿冒商標商品之犯意聯絡，共同於九十七年
    四月十三日，在臺北市○○區○○路一段六七號前之攤位上
    ，推由乙○○以每對耳環新臺幣（下同）二百九十元之價格
    ，公開陳列以供不特定人選購，事後再朋分利潤。惟其尚未
    販出，即於同月二十六日晚間九時十五分許，為警方偕同美
    商LC授權公司之臺灣地區代理人甲○○在上址當場查獲，並
    扣得仿冒商標之耳環共九對（十八個，聲請簡易判決處刑書
    誤載為十個）。
三、上揭犯罪事實，有下列證據足資證明，事證明確：
    （一）被告乙○○於本院審理時坦承犯行，並當庭為認罪之
          表示（見本院卷九十七年五月二十二日審判筆錄）
    （二）告訴代理人甲○○之指訴。
    （三）扣押物品目錄表、鑑定報告書、真品估價表各一紙、
          採證照片共三紙。
    （四）臺北市政府營利事業登記證、經濟部智慧財產局商標
          資料檢索服務列印資料一份。
四、核被告所為，係違反商標法第八十二條之明知為未得商標權
    人同意，於同一商品，使用相同之註冊商標之商品而意圖販
    賣而陳列罪。被告自九十七年四月十三日起至同月二十六日
    為警查獲時止之期間內之陳列行為，係繼續犯，當然構成一
    罪（最高法院八十八年度臺上字第四八九○號判決意旨可資
    參照）。被告與不詳成年女子間，對前述犯行，有犯意聯絡
    ，行為分擔，應以共同正犯論。又本件扣案之仿冒商標之耳
    環，係由不詳成年女子以寄賣方式交由被告負責公開陳列，
    來源不明，被告既無販入行為，且尚未販出，即為警查獲，
    自不能認被告有販賣既遂之行為，且此業據蒞庭檢察官當庭
    更正聲請簡易判決處刑書誤載之罪名（見同上日審判筆錄）
    ，附此說明。爰審酌被告無犯罪前科，素行良好，有臺灣高
    等法院被告前案紀錄表附卷可憑，其生活狀況、知識程度、
    犯罪之動機、目的無非冀賺取錢財，而公開陳列仿冒商標商
    品以供不特定人選購，其手段顯不尊重他人商標專用權，欠
    缺保護智慧財產權之觀念，復斟酌被告未及販出，即遭查獲
    、扣案仿冒商標之耳環數量非鉅、被告所為對商標權人之商
    譽及潛在市場利益影響有限，其犯罪所生損害，並念及被告
    乃初次觸犯商標法案件，於本院審理時坦承犯行，雖自身經
    濟狀況不佳，仍與告訴代理人當庭達成以捐款方式予以緩刑
    機會之協議，犯罪後態度良好等一切情狀，量處如主文所示
    之刑，並諭知易科罰金之折算標準，以示懲儆。
五、又被告未曾因故意犯罪受有期徒刑以上刑之宣告，此有臺灣
    高等法院被告前案記錄表在卷可稽，其已與告訴人達成協議
    ，並依約向公益團體慈濟基金會捐款一萬元，有捐款收據可
    表，又其乃因一時失慮觸犯刑典，經此偵、審程序，深知尊
    重他人商標權之重要性，應能知所警惕，信無再犯之虞，爰
    予緩刑二年，以勵來茲。
六、扣案仿冒商標商品之耳環共九對（共十八個），應依商標法
    第八十三條規定，不問屬於犯人與否，均宣告沒收之。
七、爰依刑事訴訟法第四百五十二條、第二百九十九條第一項前
    段、第二百八十四條之一、第二百七十三條之一第一項、第
    三百十條之二、第四百五十四條第一項，商標法第八十二條
    、第八十三條，刑法第十一條前段、第四十一條第一項前段
    、第七十四條第一項第一款，判決如主文。
八、如不服本件判決，得自收受判決送達之日起十日內，向本院
    提起上訴。
本案經檢察官張友寧到庭執行職務。
中    華    民    國    97    年     6     月    6    日
                      刑事第十六庭  法  官  徐千惠
上正本證明與原本無異。
如不服本判決，應於判決送達後10日內向本院提出上訴狀（應抄
附繕本）。告訴人或被害人如對於本判決不服者，應具備理由請
求檢察官上訴，其上訴期間之計算係以檢察官收受判決正本之日
期為準。
                                    書記官  翁禎謙
中    華    民    國    97    年    6     月    6     日
附錄本案論罪科刑法條：
商標法第82條
明知為前條商品而販賣、意圖販賣而陳列、輸出或輸入者，處一
年以下有期徒刑、拘役或科或併科新臺幣五萬元以下罰金。
商標法第83條
犯前二條之罪所製造、販賣、陳列、輸出或輸入之商品，或所提
供於服務使用之物品或文書，不問屬於犯人與否，沒收之。


司法院資訊處製作；財團法人民間司法改革基金會備份。
